---
title: "Totvs Labs - Challenge"
author: "Paulo Morone"
date: "12 de setembro de 2017"
output: html_document
---

```{r setup, include=FALSE, cache=TRUE}
knitr::opts_chunk$set(echo = TRUE)
```

# Data Challenge
Este é um Challenge desenvolvido pela Totvs Labs onde visa explorar um dataset com as notas fiscais de um restaurante e desenvolver um modelo preditivo para a semana seguinte a última semana dos dados.


```{r libraries, results='hide', message=FALSE, warning=FALSE}
library(jsonlite)
library(scales)
library(dplyr) 
library(ggplot2)
library(ggthemes)
library(gridExtra)
library(tidyr)
library(prophet)
library(caret)
```

## Carregando o dataset

```{r Load}
file <- choose.files(default = "",caption = "Select files", multi = FALSE )
RawData <- fromJSON(file)

#head(RawData)
summary(RawData$complemento$valorTotal)


 unique(RawData$emit$cnpj) # NF's/ consumo de apenas um estabelecimento
 range(RawData$ide$dhEmi)  #Periodo analisado
 unique(RawData$ide$natOp) # Apenas venda
 
 # Desenvolve Dataset que será trabalhado
 consumo <- data.frame(RawData$complemento, RawData$ide$dhEmi, RawData$infAdic)
 names(consumo) <- c("Total", "DataHora", "Mesa")
 consumo <- mutate(consumo, Data = as.Date(consumo$DataHora, format="%Y/%m/%d" ), Hora = format(consumo$DataHora, "%H:%M"))
 
 # Verifica se foi Almoço ou Janta de acordo com o horário da refeição.
 consumo$Periodo <- ifelse(as.numeric(format(consumo$DataHora, "%H")) < 16,"Almoco", "Jantar")
 
 # Verifica se foi aos finais de semana, 1 = Sim e 0 = Não
 consumo$Final_Semana <-  ifelse(grepl("feira",weekdays(consumo$Data)) == FALSE, 1, 0)
 
 # Dia da semana
 consumo$Dia_Semana <- weekdays(consumo$Data)
 
```

## Análise do consumo por dia
```{r Plot_1}

cons_dia <- consumo %>% group_by(Data, Periodo) %>%
                  summarise(
                        cons_medio = mean(Total), 
                        cons_total = sum(Total),
                        cons_qtd = length(Total))


ba <- ggplot(subset(consumo, Periodo=="Almoco"), aes(x=as.factor(Data), y=Total)) + 
      geom_boxplot(outlier.colour="red", #outlier.shape=8,
                   outlier.size=1) +
      theme(axis.text.x = element_text(hjust = 1, angle = 50)) +
      xlab("Dia") +
      ylab("")  +
      ggtitle("Almoço") +
      theme_hc()

bj <- ggplot(subset(consumo, Periodo=="Jantar"), aes(x=as.factor(Data), y=Total)) + 
      geom_boxplot(outlier.colour="red", #outlier.shape=8,
                   outlier.size=1) +
      theme(axis.text.x = element_text(hjust = 1, angle = 50)) +
      xlab("Dia") +
      ylab("")  +
      ggtitle("Jantar") +
      theme_hc()

m <- ggplot(cons_dia, aes(x=Data, y=cons_medio, colour=Periodo)) +
      geom_line() +
      scale_x_date(labels = date_format("%d")) +
      xlab("Dia") +
      ylab("R$") +
      ggtitle("Consumo Médio") +
      theme_hc()

t <- ggplot(cons_dia, aes(x=Data, y=cons_total, colour=Periodo)) +
     geom_line() +
     scale_x_date(labels = date_format("%d")) +
      xlab("Dia") +
      ylab("R$")  +
      ggtitle("Consumo Total") +
      theme_hc()

q <- ggplot(cons_dia, aes(x=Data, y=cons_qtd, colour=Periodo)) +
     geom_line() +
     scale_x_date(labels = date_format("%d")) +
      xlab("Dia") +
      ylab("Qtd") +
      ggtitle("Quantidade")+
      theme_hc()

grid.arrange(ba, bj, ncol=2, top="Consumo Médio")

grid.arrange(arrangeGrob(q,t,nrow=1, as.table=TRUE), arrangeGrob(m, nrow=1), top="Consumo por dia")

rm(cons_dia)
```


### Análise do  giro  do salão
```{r Giro}

cons_giro <- consumo %>% 
       group_by(Data, Mesa, Periodo) %>% 
      summarise(giro = length(Total))


giro_almoco <- round(mean(subset(cons_giro, Periodo=="Almoco")$giro), 3)
giro_jantar <- round(mean(subset(cons_giro, Periodo=="Jantar")$giro), 3)

rm(cons_giro)
length(unique(consumo$Mesa))
#paste("O giro médio das mesas no Almoço é de apenas",giro_almoco,"e no Jantar ", giro_jantar)


```
####O giro médio das mesas no Almoço é de apenas 1.001 e no Jantar  1.01, ou se ja  o restaurante serve em média 83 refeições por periodo.

### Análise do consumo detalhado
```{r Consumo_detalhado}

#Apenas para garantir que o dataset será  criado no loop abaixo e não armazenará dados de execuções passadas.
if(exists("detalhe_final")){
      rm(detalhe_final)
}

# Loop dentro da lista de dets com o detalhamento do consumo.
dets <- RawData$dets
n <- length(dets)

for(i in 1:n) {
      detalhe <- merge(dets[[i]], RawData$ide$dhEmi[[i]])
      
      if(exists("detalhe_final")){
            detalhe_final <- rbind(detalhe_final, data.frame(detalhe$nItem, detalhe$prod,detalhe$y))
      }else {
            detalhe_final<- data.frame(detalhe$nItem, detalhe$prod,detalhe$y)
      }
      
}

detalhe_final$Periodo <- ifelse(as.numeric(format(detalhe_final$detalhe.y, "%H")) < 16,"Almoco", "Jantar")

rm(detalhe) # Deleta variável utilizada no meio para não consumir memória.

agg_kg <- detalhe_final %>% 
      group_by(uCom, Periodo) %>%
      summarise(media = mean(qCom),
                vmedio = mean(vProd)
      )
names(agg_kg) <- c("Tipo", "Periodo", "media", "vmedio")

p<-ggplot(data=agg_kg, aes(x=Periodo, y=vmedio, fill=Tipo)) +
      geom_bar(stat="identity")+
      geom_text(aes(label=paste("R$",round(vmedio,2))), vjust=2, colour="white") +
      ylab("") +
      theme_pander() +
      scale_fill_pander() +
      ggtitle("Valor médio  - R$")
p

p2<-ggplot(data=subset(agg_kg, Tipo=="KG"), aes(x=Periodo, y=media, fill=Tipo)) +
      geom_bar(stat="identity")+
      geom_text(aes(label=paste("Kg ",round(media,2))), vjust=3, colour="white") +
      theme_pander() +
      scale_fill_pander() +
      ggtitle("Kilo")
#p2

p3<-ggplot(data=subset(agg_kg, Tipo=="UN"), aes(x=Periodo, y=media, fill=Tipo)) +
      geom_bar(stat="identity")+
      geom_text(aes(label=round(media,2)), vjust=3, colour="white") +
      theme_pander() +
      scale_fill_pander() +
      ggtitle("Bebida")
#p3

grid.arrange(p2, p3, ncol=2, top="Consumação do período")

rm(agg_kg)
rm(dets)
```

## Preparando a base para aplicar os modelos.
```{r PreparaDataset}

# Função para remoção dos outliers
outliers <- function(x, na.rm = TRUE, ...) {
  qnt <- quantile(x, probs=c(.25, .75), na.rm = na.rm, ...)
  H <- 1.5 * IQR(x, na.rm = na.rm)
  y <- x
  y[x < (qnt[1] - H)] <- NA
  y[x > (qnt[2] + H)] <- NA
  y
}

# Remove o valor e em seguida o registro dos outliers.
#consumo$Total <- outliers(consumo$Total)
#consumo <- consumo %>%
#            filter(Total != 'NA')


freq_per <- as.data.frame(table(consumo$Data,consumo$Periodo))
names(freq_per) <- c("Data", "Periodo", "Freq")

jantar <- freq_per %>% 
      filter(Periodo == "Jantar")
jantar$Periodo <- NULL
jantar$Data <- as.Date(jantar$Data)
names(jantar) <- c("Data", "Qtd_Jantar")


# Cria dataset agregado
agg_modelo <- consumo %>% 
      group_by(Data, Final_Semana, Dia_Semana) %>%
      summarise(vtotal = sum(Total)) %>%
      left_join(jantar, by = "Data") 

agg_modelo$Jantar_Dia <- ifelse(agg_modelo$Qtd_Jantar > 0, 1, 0)
agg_modelo$Qtd_Jantar <- NULL

#inTrain <- createDataPartition(y=agg_modelo$vtotal, p=0.7, list=FALSE)
#training <- agg_modelo[inTrain,]
#testing <- agg_modelo[-inTrain,]

l <- round(nrow(agg_modelo) * 0.3)
testing <- tail(agg_modelo, l)
training <- head(agg_modelo, nrow(agg_modelo) - l)


rm(jantar)
```

### 1. Regressão Linear
```{r RegrassaoLinear, results='hide', message=FALSE, warning=FALSE}
# Modelo de regressão linear
mod_lin <- train(vtotal ~ ., method = "lm", data = training)
pred_lin <- predict(mod_lin,newdata=testing)
```

### 2. Prophet
```{r prophet, results='hide', message=FALSE, warning=FALSE}
# Modelo de regressão usando a biblioteca prophet desenvolvido pela Google


df <- data.frame(training[c("Data", "vtotal", "Final_Semana", "Dia_Semana", "Jantar_Dia" )])
names(df) <- c("ds", "y", "Final_Semana", "Dia_Semana", "Jantar_Dia" )

#df <- data.frame(df)

mod_prophet <- prophet(df)

future <- make_future_dataframe(mod_prophet, periods = 5)

forecast <- predict(mod_prophet,future)

pred_prophet <- forecast %>% 
      filter(ds >= min(testing$Data)) %>%
      select(Data = ds, prophet = yhat) %>%
      as.data.frame()

rm(df)
rm(forecast)

```

## Comparando os modelos
```{r comparando}

testing$linear <- pred_lin
testing <- merge(testing, pred_prophet)

c <-ggplot(data=testing, aes(Data)) +
      geom_line(aes(y = vtotal, colour="Valor Total")) +
      geom_line(aes(y = linear, colour="Predição Linear")) +
      geom_line(aes(y = prophet, colour="Predição Prophet")) +
      theme_pander() +
      scale_fill_pander() +
      ggtitle("Modelo")
c

summary(mod_lin)

```

Pelo gráfico foi possível notar que a regressão linear se aproxima melhor do valor real e através da da tabela (summary) é possível identificar que o mesmo possui P-Value consideravelmente baixo com os dias da semana sendo grandes influenciadores.

## Modelo preditivo 
Uma vez que a regressão linear teve melhor desempenho, irei utiliza-lo para prever a semana seguinte ao dataset.
```{r Predict}
if ( exists("pnew") ){
      rm(pnew)
}

# Função simples para identificação de finais de semana
Fds <- function(x) {
      if (grepl("feira",weekdays(x)) == FALSE) {1} else {0} 
}

#Quantidade de dias a serem estimados
qtd_dias <- 7


#Primeiro dia a ser estimado que não seja DOMINGO
#Data <- max(agg_modelo$Data) +1

if ( weekdays(max(agg_modelo$Data) +1) == "domingo") {
      Data <- max(agg_modelo$Data) +2
} else {
      Data <- max(agg_modelo$Data) +1
}
Final_Semana <- Fds(Data)
Dia_Semana <- weekdays(Data)
pnew <- data.frame(Data, Final_Semana, Dia_Semana)
pnew$Jantar_Dia <- if(pnew$Dia_Semana == c("quinta-feira","sexta-feira","sábado")) {1} else {0}




#Monta Dataset com os dias a serem estimados
for(i in length(pnew):qtd_dias) {
      Data = Data + 1
      Final_Semana <- ifelse(grepl("feira",weekdays(Data)) == FALSE, 1, 0)
     # Final_Semana <- Fds(Data)
      Dia_Semana <- weekdays(Data)
      Jantar_Dia <- 0
      pnew <- rbind(pnew, data.frame(Data, Final_Semana, Dia_Semana, Jantar_Dia))

}

pnew$Jantar_Dia <- ifelse(pnew$Dia_Semana == c("quinta-feira","sexta-feira","sábado"), 0, 1)

#Adiciona coluna com o valor de precisao de acordo com o modelo mod2
predicao <- predict(mod_lin, pnew)
predicao <- data.frame(predicao)
pnew$Valor <- predicao

pnew

pp<-ggplot(data=pnew, aes(x=Data, y=predicao)) +
      geom_line() +
      stat_smooth(method = lm)+
      scale_y_continuous() +
      geom_text(aes(label=round(predicao,2)), vjust=3, colour="black") +
      ggtitle("Estimativa de venda em Reais") +
      theme_hc()
pp
```




